Inventaris van de archieven van de Raad van Advies voor de Ruimtelijke Ordening (RARO), 1965-1994 (1996) en de Raad voor de Ruimtelijke Ordening (RaRO), (1991) 1995-1996 (1998) en hun commissies en werkgroepen
Nationaal Archief, Den Haag
- RAAD VOOR DE RUIMTELIJKE ORDENING (RaRO) (1991) 1995-1996 (1998)
  - HOOFDSTUK TAAKUITVOERING, B.
    - Milieubeheer, 10.
      - Dossier inzake de advisering "Over geïntegreerd gebiedsgericht beleid", betreffende de integrale aanpak per gebied van ruimtelijke ordening, milieubeheer en andere aspecten, ondermeer op basis van:, 1993-1995; 1379-1380
        . De projecten van de ruimtelijke ordening en milieu (ROM) - gebieden,
        . Het Tweede Nationaal Milieubeleidsplan (NMP2),
        . Het onderzoeksrapport "Bestuurlijke en juridische aspecten van één plan voor
        de fysieke ruimte",
        - Totstandkoming, met name door de Commissie Ruimtelijke Ordening en Milieubeleid (ROM), 1993-1995., 1379
          Voor de agenda's en notulen 1993-1994 van de Commissie ROM zie: nummers 954, 956.
        - Advies, met bijlagen, 1995., 1380
      - Agenda voor de vergadering van de Commissie Ruimtelijke Ordening en Milieubeleid (ROM) op 26 januari 1995, 1381
      - Dossier inzake de gezamenlijke advisering over de onderlinge afstemming van ruimtelijk beleid en milieubeleid "Duurzaam en leefbaar", ten behoeve van de Nota Milieu en Ruimte, 1996; 1382-1383
        Zie ook het archief van de Raad voor het Milieubeheer, met name voor de Gezamenlijke Commissie Milieu en Ruimte.
        - Totstandkoming door de Gezamenlijke Commissie Milieu en Ruimte van de Raad voor het Milieubeheer (RMb) en de Raad voor de Ruimtelijke Ordening (RaRO), 1996., 1382
        - Advies, 1996., 1383
    - Bouwnijverheid, 11.
      - Dossier inzake de advisering "Over het lange termijn-perspectief voor duurzaam bouwen (DUBO)", op basis van het Plan van aanpak "Duurzaam Bouwen: investeren in de toekomst", 1995-1996; 1384-1385
        Voor de Gezamenlijke Commissie Duurzaam Bouwen zie het archief van de Raad voor de Volkshuisvesting (RaVO).
        - Totstandkoming door de Gezamenlijke Commissie Duurzaam Bouwen van de Raad voor de Volkshuisvesting (RaVO), de Raad voor het Milieubeheer (RMb) en de Raad voor de Ruimtelijke Ordening (RaRO), 1995-1996., 1384
        - Advies, 1996., 1385
      - Verslag van een interview met het raadslid mevr. Ir. H. van Eys en Drs. J. Post over naar aanleiding van het manifest "De Verstedelijking Verziekt", in een artikel in Woningraad Magazine genaamd "We moeten gieriger zijn met bouwgrond", maart 1996, 1386
    - Grondzaken, 12.
      Voor bouwgrond zie: nummer 1386.
      - Stukken betreffende het Wetsontwerp tot wijziging van de Ontgrondingenwet, 1995-1996; 1387
      - Dossier inzake de advisering per brief over grondexploitatieverevening aan de minister van Volkshuisvesting, Ruimtelijke Ordening en Milieubeheer, 1996; 1388
    - Openbaar bestuur en bestuurlijk recht, 13.
      - Stukken betreffende de Commissie voor de Bestuurlijke Organisatie, 1995; 1389-1390
        - Samenstelling, 1995., 1389
        - Agenda's en notulen, 1995., 1390
      - Artikelen over het regiobestuur als vierde bestuurslaag van voorzitter Drs. R.J. de Wit in de periodieken Het Parool en Binnenlands Bestuur in april 1995, met bijlage, 1391
      - Dossier inzake de advisering "Over de uitgangspunten vernieuwing bestuurlijke organisatie", 1995-1996; 1392-1393
        - Totstandkoming, met name door de Commissie voor de Bestuurlijke Organisatie, 1995., 1392
        - Advies, met bijlagen, 1995-1996., 1393
      - Dossier inzake de discussiebijdrage over het ruimtelijk planningstelsel in bestuurlijk perspectief, op basis van de rapporten van de Rijksplanologische Dienst (RPD): -Het ruimtelijk planningstelsel - een bestuurlijk perspectief (PIBP), -Het ruimtelijk planningstelsel - hardnekkige kwesties, 1995-1996; 1394-1395
        - Totstandkoming, met name door de Commissie Wetgeving, 1995-1996., 1394
        - Nota Discussiebijdrage over het ruimtelijk planningstelsel - een bestuurlijk perspectief, met bijlagen, 1996., 1395
      - Notities betreffende de juridische aspecten van de Algemene Wet Bestuursrecht (AWB) van adjunct-secretaris Drs. H.J. van Bemmel, 1995-1996; 1396
      - Artikel voor een periodiek "Territoriale binding en bestuurlijke organisatie op laag schaalniveau", betreffende de ruimtelijke schaal waarop ingezetenen van ons land in hun dagelijks bestaan (nog) territoriale binding ervaren, van het lid van de Commissie Stedelijke Gebieden Prof. Dr. R. van Engelsdorp Gastelaars, 1996; 1397
      - Dossier inzake de advisering per brief over het correctief referendum bij planologische kernbeslissingen (PKB's), 1995-1996; 1306
      - Dossier inzake de advisering per brief over de Kaderwet Bestuur in verandering, betreffende stedelijke gebieden, aan de minister van Volks-huisvesting, Ruimtelijke Ordening en Milieubeheer en de minister en staatssecretaris van Binnenlandse Zaken, 1996; 1398